【裁判字號】    99,審訴,1714
【裁判日期】    990611
【裁判案由】    毒品危害防制條例
【裁判全文】
臺灣高雄地方法院刑事判決            99年度審訴字第1714號
公  訴  人  臺灣高雄地方法院檢察署檢察官
被      告  甲○○
上列被告因毒品危害防制條例案件，經檢察官提起公訴（99年度
偵字第12679 號），被告於準備程序中就被訴事實為有罪之陳述
，經本院告知簡式審判程序之旨，並聽取被告與公訴人之意見後
，本院合議庭裁定由受命法官獨任進行簡式審判程序，判決如下
：
    主  文
甲○○犯施用第一級毒品罪，累犯，處有期徒刑玖月；又犯持有
第一級毒品罪，累犯，處有期徒刑月。扣案之第一級毒品海洛
因壹包（驗前淨重零點零捌公克，驗餘淨重零點零貳捌公克，
另含包裝袋）沒收銷燬之。應執行有期徒刑拾壹月。扣案之第一
級毒品海洛因壹包（驗前淨重零點零捌公克，驗餘淨重零點零
貳捌公克，另含包裝袋）沒收銷燬之。
    事實及理由
一、犯罪事實：
    甲○○前於民國90年間，因施用毒品案件，經本院以90年度
    毒聲字第5276號裁定送觀察、勒戒後，認無繼續施用毒品傾
    向，於90年9 月24日執行完畢釋放出所，並由臺灣高雄地方
    法院檢察署檢察官為不起訴處分確定；復於前開觀察、勒戒
    執行完畢5 年內之92年間，因施用毒品經本院以92年度毒聲
    字第5109號裁定送觀察、勒戒後，因認有繼續施用毒品之傾
    向，續由本院以92年度毒聲字第5568號裁定令入戒治所施以
    強制戒治，於93年1 月9 日法律修正而釋放出所，同案並經
    本院以92年度訴字第2618號判決判處有期徒刑1 年確定，於
    94 年3月16日縮刑期滿執行完畢。另於94年間因公共危險案
    件，經臺灣高等法院高雄分院以95年度交上訴字第27號判決
    判處有期徒刑7 月確定，於96年4 月4 日縮刑期滿執行完畢
    。詎其仍不知悔改及戒絕毒癮，基於施用第一級毒品海洛因
    之犯意，於99年3 月12日中午12時許，在其位於高雄市○○
    區○○路204 號之住處，以針筒注射方式施用第一級毒品海
    洛因1 次。又基於持有第一級毒品海洛因之犯意，於同年月
    15 日 下午4 時許，在高雄市○○區○○路「萬年公園」附
    近，向某真實姓名、年籍不詳之綽號「阿麗」之成年女子，
    以新臺幣500 元之價格，購入第一級毒品海洛因1 包，而予
    以持有之。嗣於同日下午4 時10分許，在高雄市左營區○○
    ○路419 巷69號旁之公共廁所前，為警盤查，當場扣得上開
    未及施用之第一級毒品海洛因1 小包（驗前淨重0.038 公克
    ，驗餘淨重0.028 公克），並經其同意採集其尿液送驗，檢
    驗結果確呈嗎啡陽性反應。而知悉上情。
二、證據：
    上開犯罪事實，有下列證據可資證明：
  (一)高雄市立凱旋醫院99年4 月6 日濫用藥物尿液檢驗報告、高
    雄市政府警察局左營分局毒品案嫌疑人尿液代碼與姓名對照
    表各1 份。
  (二)高雄市立凱旋醫院99年4 月23日濫用藥物成品檢驗鑑定書1
    份、扣案之海洛因1 包（重量如主文所示）。
  (三)被告之自白。
三、論罪：
  (一)被告前經送觀察、勒戒執行完畢後5 年內，再犯施用毒品案
    件，其再犯本件施用毒品行為，自與毒品危害防制條例第20
    條第3 項「五年後再犯」之情形有別，是檢察官逕行起訴，
    即無不合，先予敘明。
  (二)按海洛因係毒品危害防制條例第2 條第2 項第1 款所稱之第
    一級毒品，不得持有、施用。核被告上開所為，分別係犯毒
    品危害防制條例第10條第1 項之施用第一級毒品罪及同條例
    第11條第1 項持有第一級毒品罪。就被告施用第一級毒品海
    洛因前所持有之第一級毒品部分，其持有之低度行為應為施
    用之高度行為所吸收，不另論罪。而被告所犯上開2 罪，犯
    意各別，行為互殊，所觸犯構成要件不同，應予分論併罰。
    又被告前有如犯罪事實欄所述經判處有期徒刑並執行完畢之
    情形，此有臺灣高等法院被告前案紀錄表在卷可佐，其於徒
    刑執行完畢5 年之內故意再犯本件有期徒刑以上之罪，皆為
    累犯，應依法加重其刑。
四、科刑：
  (一)爰審酌被告施用毒品之行為不僅戕害自身身心健康，亦間接
    影響社會治安，被告前經觀察、勒戒、強制戒治後，仍未能
    戒斷毒癮，復已多次再犯毒品案件經判處徒刑確定，且有公
    共危險之前科及執行紀錄，有其本院院內索引卡紀錄表報表
    及前揭臺灣高等法院被告前案紀錄表在卷可稽，顯見其對毒
    品之依賴情形非輕，且平日素行非佳，並考量被告犯後坦承
    犯行、施用毒品之前科及次數等一切情狀，而分別量處如主
    文所示之刑，並定應執行刑，以資懲儆。
  (二)扣案之白色粉末1包（驗前淨重0.038 公克，驗後淨重0.028
    公克），確屬第一級毒品海洛因無訛，此有前揭高雄市立凱
    旋醫院濫用藥物成品檢驗鑑定書1 紙在卷可稽，而裝盛該第
    一級毒品海洛因之包裝袋，其中亦含有無法析離之第一級毒
    品海洛因，均應依毒品危害防制條例第18條第1 項前段規定
    諭知沒收銷燬之。至鑑驗耗用之毒品既已滅失，自無庸宣告
    沒收銷燬。
據上論斷，應依刑事訴訟法第273 條之1 第1 項、第284 條之1
、第299 條第1 項前段，毒品危害防制條例第10條第1 項、第11
條第1 項、第18條第1 項前段，刑法第11條、第47條第1 項、第
51條第5 款，判決如主文。
本案經檢察官乙○○到庭執行職務。
中    華    民    國    99    年    6     月    11    日
                  刑事第十庭  法  官    呂明燕
上正本證明與原本無異。
如不服本判決應於收受判決後10日內向本院提出上訴書狀，並應
敘述具體理由。其未敘述上訴理由者，應於上訴期間屆滿後20日
內向本院補提理由書(均須按他造當事人之人數附繕本)「切勿逕
送上級法院」。
中    華    民    國    99    年    6     月    11    日
                               書記官   張琇晴
附錄本判決論罪科刑之法條：
毒品危害防制條例第10條第1項
施用第一級毒品者，處六月以上五年以下有期徒刑。
毒品危害防制條例第11條第1項
持有第一級毒品者，處 3 年以下有期徒刑、拘役或新臺幣 5 萬
元以下罰金。

司法院資訊處製作；財團法人民間司法改革基金會備份。
